臺灣臺南地方法院刑事判決
110年度交易字第1187號
公  訴  人  臺灣臺南地方檢察署檢察官
被      告  夏繼舜



上列被告因過失傷害案件，經檢察官提起公訴（110年度偵字第1
6352號），本院判決如下：
    主  文
夏繼舜犯過失傷害罪，處有期徒刑陸月，如易科罰金，以新臺幣
貳仟元折算壹日。
    犯 罪 事 實
一、夏繼舜於民國110年1月29日11時48分許，騎乘車牌號碼000-
    000號普通重型機車(以下簡稱Ａ車），沿臺南市中西區府前
    路由西往東方向行駛，行經府前路二段外側車道與府前二街
    之Ｔ字路口，因不明原因，將機車騎至該Ｔ字路口府前路二段
    道路邊線外之暫停後，本應注意起駛前應顯示方向燈，注意
    前後左右有無障礙或車輛行人，並應讓行進中之車輛行人優
    先通行，而依當時晴天、日間自然光線、柏油路面、乾燥、
    無缺陷、無障礙物、視距良好等情狀，並無不能注意之情事
    ，竟疏未注意及此，貿然起駛斜切進府前路二段東向外側車
    道，適有吳佩熙騎駛車牌號碼000-0000號機車（以下簡稱Ｂ
    車）沿府前路二段外側車道由西往東方向至該處，亦疏未注
    意車前狀況，見夏繼舜所騎Ａ車斜橫佔據外側車道逾二分之
    一，乃緊急刹車，失控倒地滑行，頭部因而撞擊夏繼舜所騎
    Ａ車左側，吳佩熙因而受有外傷性第四及第五胸椎骨折滑脫
    失穩、脊柱後凸併嚴重上背痛、第二至第四胸椎棘凸骨折、
    第六及第七胸椎橫突骨折、左側第五肋骨骨折等傷害。嗣經
    員警到醫院處理，夏繼舜於肇事後犯罪未經發覺前，向前來
    處理之員警主動表示其為肇事車輛之駕駛者而自首犯行。
二、案經吳佩熙訴由臺南市政府警察局第二分局報請臺灣臺南地
    方檢察署偵查後起訴。
    理  由
壹、程序部分-關於證據能力之說明：
　　本案檢察官所舉用以證明被告夏繼舜犯罪，並為本判決引用
    之各項證據，其中供述證據部分，業據被告於本院審判程序
    時同意作為證據（本院卷第54、55頁)，且迄至本案辯論終
    結，亦未就證據能力聲明異議，本院審酌各該供述證據作成
    當時，既非受違法詢問，亦無何影響被告或證人陳述任意性
    之不適當情況，所供、所證內容復與本案事實有相當之關聯
    性，亦無其他可信度明顯過低之情形，依刑事訴訟法第156
    條第1項、第159條之5之規定，均有證據能力。至檢察官所
    舉用以證明上開被告犯罪並為本判決所引用之各項非供述證
    據，均非違背法定程序取得，依同法第158條之4之反面解釋
    ，亦有證據能力。
貳、實體部分：
　一、得心證之理由：
　　(一)訊據被告夏繼舜對於在前述時、地，騎駛Ａ車，沿臺南
        市中西區府前路由西往東方向行駛，行經府前路二段外
        側車道與府前二街之Ｔ字路口時，先將機車暫停至Ｔ字路
        口府前路二段道路邊線外後，起駛斜切進入府前路二段
        東向外側車道時，適告訴人吳佩熙騎Ｂ車沿府前路段外
        側車道由西往東方向至被告騎駛之Ａ車前方，緊急刹車
        後，人、車倒地，失控向前滑行，受有外傷性第四及第
        五胸椎骨折滑脫失穩、脊柱後凸併嚴重上背痛、第二至
        第四胸椎棘凸骨折、第六及第七胸椎橫突骨折、左側第
        五肋骨骨折之傷害等情，是認在卷，惟矢口否認有過失
        傷害告訴人吳佩熙之犯行，辯稱：⑴告訴人急駛到閃光
        黃燈路口，未減速慢行，當時日正當中，又陽光刺眼，
        心神不寧，光線照射到安全帽上護目鏡，必然產生折射
        現象，使眼睛無法正常注視前方車況，以致在被告後方
        約4公尺遠，就已自行摔車滑行，此由Ｂ車機車滑行刮地
        痕跡長達11.4公尺遠，可知告訴人刹車後，機車再繼續
        滑行達11.4公尺遠才停止，Ａ車與Ｂ車沒有碰撞，Ａ車與Ｂ
        車並無車禍之因果關係；又依Ｂ車滑行距離計算，當時
        告訴人車速度至少約每小時60公里左右，車速極快；⑵Ａ
        車與Ｂ車皆由西向東行進，該路段是雙線車道(內車道與
        外車道)，Ｂ車有相當多時間可以從被告左側方向或內車
        道騎駛通行，可見告訴人目不經心導致自摔事件，不得
        牽拖被告；⑶從警方道路交通事故現場圖測量可得知，Ａ
        車在Ｂ車自摔事故後停止位置處（從右邊路邊緣算起3M)
        ，Ａ車起駛位置（從右邊路邊緣算起2.4M)向東前進，往
        前行進1.6M處停止，乃係因Ｂ車已自摔滑行到Ａ車左側前
        方，故Ａ車立即停止前行。Ｂ車在道路上行進位置離右邊
        路邊緣3.9M處行進，突然開始自摔車（為機車刮地痕開
        始點），Ｂ車已進入二線道中間附近白色線。Ｂ車在道路
        上行進位置離路邊3.9M，Ａ車在道路上行進位置離路邊2
        .4M，Ａ車(在右方)B車(在左方)二車在同車道、同方向
        往東行進，沒有禮讓的問題；二車左右位置距離寬度相
        差1.5M(計算式:3.9M-2.4M=1.5M)，且兩車前後相距40
        公尺之遠，可見Ａ車並未阻礙行進，Ｂ車應可直接行駛前
        進，此由同時間有二部機車從Ａ車旁邊經過即可證明，
        因此一般常理上根本不會產生Ｂ車摔車行為發生。因此Ａ
        車與Ｂ車之自摔車禍並無因果關係；⑷我沿中西區府前路
        二段與府前二街路口，由西向東行駛，因車流量頗多，
        且不熟悉該路段，因此車速偏慢，為了行車安全起見，
        有回頭查看車流量，讓後方車輛先行通過，暫時先靠機
        車道上稍右側邊，待後方快速機車通過後，再行示警往
        同一方向稍左側車道繼續前進，一直是車頭向前，Ａ車
        在進入車道上角度頂多只有25度，並不是45度，且我有
        轉頭注視後方車輛後，在告訴人離被告相差約40公尺處
        ，才起駛緩慢前進；⑸依警方測量交通事故事現場圖所
        示，外車道車道總寬度約4M，右側白線邊到Ａ車進入車
        道起駛點為0.8公尺(車距路邊寬度2.4M-從路邊到白線
        的寬度1.6M=0.8M)，Ａ車進入車道距離點，佔據外側車
        道僅四分之一空間而已，而非三分之二空間。雙線車道
        寬度8公尺，被告只有進入外側車道約1/8公尺寬度，尚
        有7/8公尺寬度，可供告訴人自由通行前進，被告並没
        有阻礙告訴人前行；⑹被告有打左側方向燈，或許老舊
        機車燈泡顏色較淡在旁邊不易看清楚，檢方囑警察重拍
        攝被告打方向燈時，被告已在數月前更換新的；⑺並無
        規定距離多遠要禮讓等語。
　　(二)經查，上開被告夏繼舜供認之事實，核與證人即告訴人
        吳佩熙於警詢、偵訊及本院審理時證述明確(警卷第8至
        10頁、偵卷第73至75頁、本院卷第105至109頁)，並有
        道路交通事故現場圖1份(警卷第11頁)、道路交通事故
        調查報告表㈠、㈡各1紙(警卷第13至15頁)、現場照片25
        張(警卷第31至55頁)、車號查詢機車車籍資料2份(警卷
        第65至67頁)、路口監視錄影器影像翻拍照片4張(警卷
        第27至29頁)、國立成功大學醫學院附設醫院中文診斷
        證明書1紙(警卷第25頁)在卷可稽，是被告此部分供述
        核與事實相符，堪以認定。
　　(三)被告夏繼舜雖以前詞置辯，然查：
　　　⒈被告夏繼舜於前述時間騎Ａ車至府前路二段外側車道與府
        前二街之Ｔ字路口，自該Ｔ字路口府前路二段路邊線外起
        駛斜切進府前路二段東向外側車道時，並未打方向燈一
        節，有路口監視錄影器影像翻拍照片1張在卷可稽(見警
        卷第27頁下方相片)，亦經臺灣臺南地方檢察署(以下簡
        稱臺南地檢署)檢察官勘驗現場錄影光碟，製有勘驗筆
        錄在卷可考(偵查卷第83頁)。
　　　⒉臺南地檢署檢察官勘驗事發時之路口監視器錄影畫面結
        果略以：
　　　　被告機車(即Ａ車)往右前方滑至該Ｔ字路口頂點處路邊線
        外停止。到了路邊線外後，車頭旋即再往左打，呈現車
        頭與路邊線約45度之角度，並停止往左後方看，此時，
        被告前方除一部內側車道駛過之白色自小客車外，並無
        任何車輛，被告後方則有告訴人機車通過中華西路路口
        ，逐漸接近，被告頭部始終朝左後方即告訴人來車之方
        向看，並邊看邊朝45度角啟動且在未打方向燈之情形下
        緩慢前進，就在其決定往前而加油門前進一小步至車頭
        到達外側車道約3分之2的車道處，因見告訴人機車接近
        ，被告立即刹停，並往回退一點至約外側車車道2分之1
        處，即被告機車呈現45度斜橫停止並佔據外側車道右半
        側之處。此時，告訴人本來騎在外側車道中間處距離被
        告人車約3至4台機車長度距離之處，因被告突然往前加
        油門一小步之動作並斜橫佔據告訴人前方右半邊車道，
        行向受阻，遂立即往左偏到外側車道與內側車道之交接
        處及刹車，但因而失控整個人車往右側趴倒，機車即倒
        地往左前方滑出，告訴人整個人則往右前方被告人車方
        向滑行(見偵查卷第83、84頁)。
　　　⒊本院當庭勘驗事發時之路口監視器錄影畫面，勘驗結果
        如下：
　　　⑴監視器畫面時間11時48分31至34秒(參本院卷第158-1頁
        截圖1)：
　　　　Ａ車靠近府前路二段外側車道與府前二街之Ｔ字路口時，
        Ａ車突然減速.....被告機車到達府前路二段外側車道與
        府前二街Ｔ字路口之頂點處西側附近，Ａ車幾乎停止在外
        側車道中間，其雙腳自腳踏板上放下至地面支撐，車頭
        左偏慢慢往左前方內側車道滑動，此時一部自小客車沿
        內側車道自後方駛至，被告隨即閃避轉動車頭朝右前方
        滑動。被告後方三棵行道樹距離處有一輛機車(下稱Ｃ機
        車)，被告並未讓行Ｃ機車，停留在原處，Ｃ機車貼進Ａ車
        ，此時被告後方僅有距離約六棵路樹處的距離有壹台機
        車(以下稱Ｄ機車)，並無其他車輛在被告所騎機車的四
        周。
　　　⑵監視器畫面時間11時48分35秒(參本院卷第158-1頁截圖2
        )：
　　　  被告將Ａ車車頭轉正，雙腳放下至地面支撐繼續慢慢向
        前，在外側車道的中間行駛。此時Ｄ機車已行駛至被告
        右後側。並自被告的右側向前駛去。
　　　⑶監視器畫面時間11時48分36秒(參本院卷第158-1頁截圖3
        )：
　　　　被告機車車頭右偏向府前路二段邊線慢慢滑動，Ｄ機車
        自被告右方超車，此時被告後方府前路2段至中華西路
        路口之外側車道上並無任何車輛。
　　　⑷監視器畫面時間11時48分37至41秒(參本院卷第158-2頁
        截圖4、5)：
　　　　被告騎駛至府前路二段外側車道與府前二街Ｔ字路口之
        頂點處東側，停止於府前路二段道路邊線外，府前路二
        段外側車道上無任何車輛。
　　　⑸監視器畫面時間11時48分42秒(參本院卷第158-2頁截圖6
        )：
　　　　Ａ車停止在府前路二段外側車道與府前二街Ｔ字路口之頂
        點處東側之府前路二段道路邊線上，道路邊線與機車前
        輪的夾角約45度，機車前輪稍微超出邊線於外側車道，
        被告轉頭向左側及左後側查看。告訴人機車穿越過府前
        路二段與中華西路路口東側之行人穿越道，持續行駛於
        府前路二段外側車道。
　　　⑹監視器畫面時間11時48分43秒至11時48分44秒(參本院卷
        第158-3頁截圖7、8)：
　　　　被告左腳放於地上，機車車頭向左，起駛朝府前路二段
        之內、外車道分隔線行進，機車車頭朝東北方向，車身
        幾乎與府前二街平行，機車大約佔據外側車道三分之一
        的寬度。
　　　⑺監視器畫面時間11時48分44秒(參本院卷第158-3頁截圖7
        、8)：
　　　　被告機車行駛至府前路2段外側車道中間，見告訴人機
        車接近，被告刹停並往回退一點，車身趨近平行於府前
        二街，佔據府前路二段外側車道寬距逾一半，其雙腳放
        下至地面支撐。此時，告訴人機車已行駛至距離被告約
        一輛小客車距離處，其人、車向右傾斜倒地。
　　　⑻監視器畫面時間11時48分45秒(參本院卷第158-4頁截圖1
        0、11)：
　　　　告訴人人車倒地後，被告停止於原地，告訴人身體滑至
        被告機車左側，頭部撞到被告機車左側，被告坐在機車
        上左腳稍微抬起、右腳支撐地面，被告機車稍向右傾斜
        、機車車頭稍向右平移。    
　　　⒋綜合上開臺南地檢署及本院勘驗結果可知：
　　　⑴不論臺南地檢署或本院勘驗結果，均顯示被告夏繼舜將Ａ
        車騎至路邊線外停時，車頭與路邊線約45度之角度，之
        後車頭亦繼續維持45度角前進進入外側車道，車身甚且
        與府前二街幾近平行，並佔據外側車道逾半寬度，有路
        口監視錄影器影像翻拍照片及本院勘驗截圖存卷可佐(
        警卷27至29頁、本院卷第158-1、158-2頁)，被告辯稱
        其機車切入車道角度頂多25度云云，與前開調查證據之
        結果不符，不足為憑。
　　　⑵被告夏繼舜之行向為：
　　　　原沿臺南市中西區府前路由西往東方向行駛，於畫面時
        間11時48分41秒時突然減速，幾乎將其所騎之Ａ車【停
        】在【外側車道中間】(參上開圖1)，【車頭左偏】往
        左方【內側車道】滑動，之後【車頭轉正】，慢慢向前
        【在外側車道中間行駛】(參上開圖2)，接著【車頭右
        偏】朝【路面邊線滑動】(參上開圖3)，再將車【停】
        於府前路二段道路邊線(參上開圖4、5)，再於11時48分
        43秒時將Ａ車車頭向左，車身幾乎與府前二街平行，轉
        東北方向行駛進入外側車道(參上圖7、8)，於告訴人機
        車接近時，又往回退一些(參上圖9)。是被告在府前路
        二段突然停駛後，確有騎駛Ａ車滑動、停駛、前進、後
        退等行為，且車頭方向一下左偏、一下打直、一下右偏
        ，其騎駛機車之方向隨心所欲，無法預測。
　　　⑶被告夏繼舜於畫面時間11時48分31至34秒時突然減速，
        幾乎將Ａ車停在府前路二段外側車道中間起迄11時48分3
        7至41秒將車停止於府前路二段道路邊線外時，期間被
        告所騎駛之外側車道上僅有Ｃ機車與Ｄ機車經過，與被告
        所辯，其係因車流量多，才暫停讓後方車輛先行通過云
        云，與事實不符，要無足取。
　　　⑷被告夏繼舜原沿臺南市中西區府前路由西往東方向行駛
        ，於畫面時間11時48分41秒時，停在府前路二段外側車
        道與府前二街Ｔ字路口之頂點處東側之府前路二段道路
        邊線上，告訴人於畫面時間11時48分42秒騎駛過中華西
        路與府前路口時，被告所騎Ａ車仍停在該處，而當時被
        告與告訴人間並無其他車輛阻礙視線，被告向左側及左
        後側查看之際當可發現告訴人所騎Ｂ車在府前路外側車
        道上行駛(被告亦自承其有看見告訴人所騎機車)，然被
        告竟未待告訴人所騎Ｂ車經過，仍於畫面時間11時48分4
        3秒時，起駛進入外側車道，告訴人於被告起駛後1秒，
        距離被告所駕駛之Ａ車約1輛小客車距離處，倒地滑行，
        並於撞及被告所騎Ａ車後停止。被告於偵訊時亦自承：
        我就啟動車子，我才剛啟動，就聽到我後面有摔車，吳
        佩熙一直滑，滑到我機車左前方停止(偵查卷第74頁)；
        於本院供稱：我有轉頭過去看後方，她離我大約40公尺
        左右(本院卷第53頁)。是被告起駛後瞬間約1秒內的時
        間，告訴人即在距離被告所駕駛之Ａ車約1輛小客車距離
        處，倒地滑行，至告訴人身體撞及Ａ車才停止之事實，
        可以認定。
　　　⑸又告訴人所騎Ｂ車倒地當時，被告所騎Ａ車已進入外側車
        道逾半寬度，車頭貼近府前路二段內、外側車道之道路
        分隔線（參上圖9），車頭與分隔線之寬度顯然無法容
        納一台機車經過，被告辯稱其車頭僅進入外側車道8分
        之1公尺云云，顯與事實不符，不足憑採。
　　　⒌證人即告訴人吳佩熙於偵訊時結證稱：我騎乘車號000-0
        000號普通重型機車行經台南市府前路由西向東，過中
        華西路後，發現夏繼舜騎乘機車在我正前方前進後退、
        前進後退，感覺他在移動車子試圖要左轉的樣子，我就
        對他按喇叭，他還是沒有往後退到路邊，我就緊急刹車
        摔車了等語(偵卷第74頁)；於本院時另稱：我穿越中華
        西路發現前方府前路上被告的機車在我正前方的路邊，
        我當時判斷他要左轉府前二街的方向，我當時是先按喇
        叭，但是被告不但沒有後退到路邊，反而往前占據了整
        個馬路，我再往前進時候已經來不及，就只能緊急刹車
        ，然後摔車等語(本院卷第106頁)，核與前開勘驗被告
        夏繼舜Ａ車行向結果【⒋⑵】相符。是被告在府前路二段
        突然停駛後，確有騎駛Ａ車滑動、停駛、前進、後退等
        行為，且車頭方向一下左偏、一下打直、一下右偏，其
        騎駛機車之方向隨心所欲，無法預測，告訴人若仍直行
        ，自被告前方或後方直行經過，亦有可能直接朝被告撞
        擊而產生重大危害，是告訴人見狀而緊急刹車，亦屬合
        理反應。
　　　⒍綜上各節，堪認被告夏繼舜自前述路口起駛時，未於起
        駛前顯示方向燈，且未禮讓行進中之告訴人所駕駛Ｂ車
        先行，致告訴人吳佩熙因見被告所騎Ａ車前進占據外側
        車道而刹車倒地滑行受傷之事實，足堪認定。
　　(四)按起駛前應顯示方向燈，注意前後左右有無障礙或車輛
        行人，並應讓行進中之車輛行人優先通行，道路交通安
        全規則第89條第1項第7款定有明文。被告夏繼舜係考領
        有普通重型機車駕駛執照之駕駛人，有被告證號查詢汽
        車駕駛人資料附卷可稽（見警卷第63頁)，自應知悉並
        遵守上開道路交通安全規則，且查本件案發當時天候晴
        、日間自然光線、市區道路、柏油路面乾燥、無缺陷、
        無障礙物、視距良好，亦有道路交通事故調查報告表㈠
        可佐（見警卷第13頁），足認肇事當時被告並無不能注
        意之情事。被告行經本事故地點時，竟疏未注意起駛前
        應顯示方向燈，並應讓行進中之車輛行人優先通行，其
        行為具有過失至為明確，且其疏失與告訴人吳佩熙上開
        傷勢有因果關係。
　　(五)本件經送臺南市車輛行車事故鑑定會及臺南市車輛行車
        事故鑑定覆議委員會鑑定結果亦均認：⑴夏繼舜駕駛普
        通重型機車，行經閃光黃燈號誌肇事岔路口，起駛未讓
        行進中車輛先行，致發生撞擊事故，為肇事主因；⑵吳
        佩熙駕駛普通重型機車，行經閃光黃燈號誌肇事岔路口
        ，未注意車前狀況，未減速慢行，刹車摔倒，致發生撞
        擊事故，為肇事次因(見臺南市車輛行車事故鑑定會南
        鑑0000000案鑑定意見書1份【偵卷第11至13頁】、臺南
        市政府111年5月11日府交智安字第1110623942號函暨所
        附覆議意見書1份【本院卷第163至166頁】），益徵被
        告就本件事故之發生確有過失。
　　(六)另查，告訴人騎駛Ｂ車，看見被告所騎Ａ車，未能減速停
        刹，在與被告約1小客車距離前緊急刹車摔倒，而肇致
        本件事故之發生等情，有上開勘驗筆錄及被告和告訴人
        前開供述可佐，並有上開覆議意見書在卷可查，堪認告
        訴人未能注意車前狀況，未減速慢行同為本件事故發生
        之次因；而告訴人就本件車禍之發生雖有前開疏失，亦
        僅屬科刑審酌事項及能否減免被告民事賠償責任之問題
        ，尚無從免除被告之過失責任。被告一再以告訴人係自
        摔，亦有過失為由，主張其不應負過失責任，亦無理由
        ，併予敘明。
　　(七)至被告夏繼舜雖辯稱：告訴人係自摔，告訴人沒有閃過
        和我駕駛行為無因果關係，此由其他騎士(指Ｃ機車騎士
        與Ｄ機車騎士）都可以閃過我就可以證明云云，然被告
        起駛未禮讓行進中之車輛優先通行，其就本件車禍之發
        生確有過失，且被告當時已占據府前路二段外側車道逾
        二分之一寬度，又其騎駛機車之方向隨心所欲，無法預
        測，俱如前述，而告訴人於騎駛通過中華西路口，接近
        被告短短數秒間，突見被告行向不定，且橫向阻擋外側
        車道大半，慌張之中，車輛因急刹失控，與日常經驗並
        無違背，縱告訴人相較其他騎士，有疏未注意車前狀況
        之過失，然不能因此謂被告之過失行為與告訴人受傷無
        相當因果關係，被告此部分辯解，亦無足取。另被告雖
        一再爭執其起駛切入外側車道時車頭頭與道路邊線之角
        度為25度角(此部分主張與事實不符，不可採信已如前
        述)，其係欲朝東直行回家，並非欲駛入府前二街，然
        被告停駛後，自前述道路邊線駛出，不論其係欲朝東繼
        續沿府前路朝東行駛，或自該路口駛入府前二街，均應
        遵守前開道路交通安全規則條項之規定，其停駛時車頭
        與邊線之角度，或起駛時之行向，並無礙其本件是否有
        過失責任之判定，附此敘明。
　　(八)從而，本案事證已臻明確，被告夏繼舜犯行洵堪認定，
        應依法論科。
　二、論罪科刑：
　　(一)核被告夏繼舜所為，係犯刑法第284條前段之過失傷害
        罪。
　　(二)被告夏繼舜於肇事後，於員警前往現場處理時，當場承
        認其為肇事人，自首而接受裁判等情，有臺南市政府警
        察局第二分局交通分隊道路交通事故肇事人自首情形紀
        錄表在卷可稽(警卷第21頁)，被告雖於自首後對於本案
        犯行有所辯解，惟此尚屬其辯護權之行使，不能僅憑此
        即認其無意接受裁判（最高法院84年度台上字第829號
        判決意旨參照）。準此，應認被告所犯上開過失傷害罪
        已合於自首之要件，爰依刑法第62條前段減輕其刑。
　　(三)爰審酌被告夏繼舜騎乘機車自路邊起駛，疏未注意讓行
        進中車輛先行而貿然起駛進入外側車道，致告訴人閃避
        倒地受傷，應予非難；並考量被告始終否認犯行，一再
        卸詞辯解，且由前述其穿越中華西路與府前路口後，在
        府前路二段與府前二街Ｔ字路口處之行向(見前開勘驗被
        告夏繼舜Ａ車行向結果【⒋⑵】)，以及其所稱：告訴人可
        以從我車頭過去，也可以繞行到內車道，也可以直行撞
        到我，我就活該等語(見本院卷第204頁審理筆錄)，足
        認其不僅毫無悔意，且無視交通規則，恣意於道路上行
        駛，對於道路上往來人車具有高度危險性；造成告訴人
        吳佩熙胸椎多處骨折、肋骨骨折、脊柱後凸，傷勢非輕
        ，迄今未曾對告訴人表達歉意之犯後態度，兼衡被告並
        無前科，素行良好，自陳之學識、經歷，家庭生活及經
        濟狀況等一切情狀，量處如主文所示之刑，並諭知易科
        罰金之折算標準。
據上論斷，應依刑事訴訟法第299條第1項前段，刑法第284條前
段、第62條前段、第41條第1項前段，刑法施行法第1條之1第1 
項、第2 項前段，判決如主文。
本案經檢察官柯博齡提起公訴，檢察官盧駿道到庭執行職務。
中　　華　　民　　國　　111 　年　　7 　　月　　20　　日
                         刑事第九庭　 法　官  莊玉熙
以上正本證明與原本無異。
如不服本判決應於收受本判決後20日內向本院提出上訴書狀，並
應敘述具體理由。其未敘述上訴理由者，應於上訴期間屆滿後20
日內向本院補提理由書狀（均須按他造當事人之人數附繕本）「
切勿逕送上級法院」。 
　　　　　　　　　　　　　　　　　    書記官　陳昱潔
中　　華　　民　　國　　111 　年　　7 　　月　　25　　日
附錄本案論罪科刑法條
中華民國刑法第284條
因過失傷害人者，處1年以下有期徒刑、拘役或10萬元以下罰金
；致重傷者，處3年以下有期徒刑、拘役或30萬元以下罰金。